# 总分公司间的未实现利润需要确认递延所得税资产吗

提问人：lxch119 时间：2012-11-30 11:17:22
计税基础当然是 100 了，但是汇总报表上的存货价值应该是 80 。 需要递延。

回答人：chenyiwei
由于分公司并非独立纳税主体，所以这个问题可能需结合纳税申报的方式来考虑，即申报时是否抵销总分公司之间内部交易的影响。
如果已经抵销的，则在汇总报表层面就没有递延税款影响。